【裁判字號】    95,交易,79
【裁判日期】    951013
【裁判案由】    公共危險
【裁判全文】
臺灣宜蘭地方法院刑事裁定              95年度交易字第79號
    公  訴  人  臺灣宜蘭地方法院檢察署檢察官
    上  訴  人
    即  被  告  甲○○
上列上訴人因犯公共危險案件，不服本院中華民國95年9月26日
所為之協商判決，提起上訴，本院裁定如下：
    主  文
上訴駁回。
    理  由
一、按協商判決書之製作及送達，準用第454條、第455條之規定
    ，刑事訴訟法第455條之8定有明文。而刑事訴訟法第454條
    已規定：簡易判決，應記載下列事項：一、第51條第1項之
    記載。二、犯罪事實及證據名稱。三、應適用之法條。四、
    第309條各款所列事項。五、自簡易判決送達之日起十日內
    ，得提起上訴之曉示。但不得上訴者，不在此限。前項判決
    書，得以簡略方式為之，如認定之犯罪事實、證據及應適用
    之法條，與檢察官聲請簡易判決處刑書或起訴書之記載相同
    者，得引用之。
二、又按依刑事訴訟法第七編之一所為之科刑判決，不得上訴。
    但有第455條之4第1項第1款、第2款、第4款、第6款、第7款
    所定情形之一，或協商判決違反同條第2項之規定者，不在
    此限，刑事訴訟法第455條之10第1項定有明文。
三、上訴人即被告甲○○上訴意旨略以：刑法第310條規定，有
    罪之判決書，應於理內分別情形記載認定事實所憑之證據及
    其認定之理由、對於被告有利之證據不採納之理由。又本件
    被告係主動下車受檢，並非警方攔檢才受檢，原判決認定事
    實顯有錯誤。另若被告呼氣中酒精濃度達每公升1.75毫克，
    依一般經驗法則，被告早已不醒人事，不可能通過同心圓測
    試等語。
四、經查，本件業於民國95年9月12日經當事人雙方合意，且被
    告認罪，由檢察官聲請法院改依協商程序而為判決，有本院
    準備程序筆錄在卷可查。本院依刑事訴訟法第455條之8準用
    同法第455條之規定，製作協商判決，於法有據，上訴人指
    摘本院判決書有未記載理由之違法，應有誤會。又協商判決
    ，除有刑事訴訟法第455條之4第1項第1款、第2款、第4款、
    第6款、第7款所定情形之一，或協商判決違反同條第2項之
    規定者，不得上訴。茲被告提起上訴，就犯罪事實為爭執，
    並未指摘本件有刑事訴訟法第455條之4第1項第1款、第2款
    、第4款、第6款、第7款所定情形之一，或協商判決違反同
    條第2項之規定，其上訴為法律上所不應准許，應予駁回。
四、爰依刑事訴訟法第362條前段裁定如主文。
中    華    民    國    95    年    10    月    13    日
                  刑事第四庭  法  官  謝佩玲
以上正本證明與原本無異。
如不服本裁定，應於裁定送達後5日內，向本院提出抗告狀。（
應附繕本)
                              書記官  藍友隆
中    華    民    國    95    年    10    月    16    日


司法院資訊處製作；財團法人民間司法改革基金會備份。
